【裁判字號】    92,上訴,394
【裁判日期】    920408
【裁判案由】    毒品危害防制條例
【裁判全文】
臺灣高等法院臺中分院刑事判決                    九十二年度上訴字第三九四號
    上  訴  人
    即  被  告  乙○○
右上訴人，因被告違反毒品危害防制條例案件，不服臺灣臺中地方法院九十一年度訴
字第二八七五號，中華民國九十二年一月九日第一審判決（起訴案號：臺灣臺中地方
法院檢察署九十一年毒偵字第二五八五號，並經同署移
五七號）提起上訴，本院判決如左：
    主  文
原判決撤銷。
乙○○連續施用第一級毒品，累犯，處有期徒刑壹年。
扣案之海洛因貳包（淨重零點壹捌公克，包裝重零點伍壹公克）沒收銷燬之，注射針
筒貳支沒收。
    事  實
一、乙○○曾於民國（下同）八十八年間因賭博罪，經臺灣臺中地方法院判處有期徒
    刑十月併科罰金一萬元確定，於八十九年四月十一日執行完畢（指揮書執行完畢
    日期八十九年五月十四日，係含其中易服勞役三十三日）。另因施用毒品案件，
    先後依法院裁定送觀察勒戒後，認均無繼續施用毒品傾向，由台灣台中地方法院
    檢察署檢察官分別於八十八年一月十五日及九十年七月二十日，以八十八年度偵
    字第八二一號及九十年度毒偵字第三四八三號為不起訴處分確定。詎仍不知悔改
    ，又於九十一年八月二十四日二十二時許，在台中市北屯區仁美七巷十三號住處
    ，以針筒施打之方式，施用第一級毒品海洛因一次，嗣於九十一年八月二十六日
    二十二時三十分許，與友人開車在台中縣豐原市○○路二一三巷口為警查獲，並
    扣得乙○○所有供施用之注射針筒一支及第一級毒品海洛因一包（淨重０‧０九
    公克，包裝重０‧二四公克）等物，經檢察官准以新台幣三萬元交保，因無保改
    限制住居後，又基於上開施用第一級毒品之概括犯意，於不詳時間在上開住處、
    九十二年一月八日在上開處所，連續施用海洛因各一次，迨至同年一月八日十八
    時五十分許，在上開住處為警查獲，並扣得其持有之海洛因一包（淨重０‧０九
    公克，包裝重０‧二七公克）及其所有供施用之注射筒一支等物。
二、案經臺中縣警察局豐原分局報請臺灣臺中地方法院檢察署檢察官偵查起訴，暨由
    該署檢察官移送本院併辦。
    理  由
一、右揭犯罪事實，業據上訴人即被告（下稱被告）乙○○，先後於偵審中坦承不諱
    ，並有兩次查獲之第一級毒品海洛因合計二包，其中一包淨重０‧０九公克，包
    裝重０‧二四公克、另包淨重０‧０九公克，淨重０‧二七公克（參見二五八五
    號偵查卷四九頁，一五七號偵查卷二八頁之法務部調查局鑑定通知書）及注射針
    筒合計二支扣案可稽，且被告於前開時地為警查獲，經採其尿液送驗結果，嗎啡
    反應為陽性等情，亦有台中縣衛生局檢驗尿水報告書、中山醫學大學附設醫院藥
    物濫用檢測中心報告各一份附卷足憑（參見二五八五號偵查卷五十頁，一五七號
    偵查卷三一頁），可見被告上開自白核與事實相符，自堪採信，是被告上開連續
    施用第一級毒品之犯行，洵堪認定。再者，被告曾因施用毒品案件，先後依原審
    之裁定送觀察勒戒後，均認無繼續施用毒品傾向，由台灣台中地方法院檢察署檢
    察官分別於八十八年一月十五日及九十年七月二十日，以八十八年度偵字第八二
    一號及九十年度毒偵字第三四八三號為不起訴處分確定等情，復有台灣台中地方
    法院檢察署刑案資料查註紀錄表、檢察官不起訴處分書在卷可按，從而，被告三
    犯施用毒品之事證明確，其上開犯行，洵堪認定，應依法論科。
二、核被告所為，係犯毒品危害防制條例第十條第一項之施用第一級毒品罪。被告於
    九十一年八月廿四日施用遭查獲後之另二次施用犯行，核與起訴犯行有連續犯關
    係，並經檢察官移送本院併辦，本院自應一併審理。被告三次施用毒品之犯行，
    時間緊接，手法相同，犯同一罪名之罪，顯係基於概括犯意，應依連續犯之規定
    ，論以一罪並加重其刑。又被告三次持有第一級毒品之低度行為，應為施用之高
    度行為所吸收，均不另論罪。被告曾因賭博罪，經原審判處有期徒刑十月併科罰
    金一萬元，於八十九年四月十一日執行完畢（指揮書執行完畢日期八十九年五月
    十四日，係含其中易服勞役三十三日），此有台灣台中地方法院檢察署刑案資料
    查註紀錄表及台灣高等法院被告全國前案紀錄表在卷可稽，五年以內再犯有期徒
    刑以上之本罪，核為累犯，應加重其刑，並依法遞加重之。原審經審理之結果，
    認被告罪證明確，予以論科，固非無見。但查，原審就上開併辦犯行，未及審理
    ，自有違誤。被告提起上訴，執此指摘原判決不當，自為有理由，應由本院撤銷
    改判。爰審酌被告前有賭博前科二次，並曾經二次觀察勒戒，仍不知悔改，事後
    坦承上情態度尚佳及其犯罪動機、手段、所生危害等一切情狀，量處如主文第二
    項所示之刑，以示懲儆。又扣案之第一級毒品海洛因一包（淨重０‧０九公克，
    包裝重０‧二四公克），海洛因一包（淨重０‧０九公克，包裝重０‧二七公克
    ），均應依毒品危害防制條例第十八條第一項前段規定諭知沒收銷燬之，另注射
    針筒二支，為被告所有，供犯罪所用之物，應依刑法第三十八條第一項第二款宣
    告沒收。至九十二年一月八日在被告住處，另外查獲之海洛因一包，依被告及該
    案被告林怡臻於警訊時供稱該包係林怡臻所持有，則被告於偵查中改稱該包亦係
    其所持有云云（參見一五七號偵查卷二一頁），核係迴護之詞，不足採取，自無
    從併予宜告沒收銷燬之，附此載明。
據上論斷，應依刑事訴訟法第三百六十九條第一項前段、第三百六十四條、第二百九
十九條第一項前段，毒品危害防制條例第十條第一項、第十八條第一項前段，刑法第
五十六條、第十一條前段、第四十七條、第三十八條第一項第二款，判決如主文。
本案經檢察官甲○○到庭執行職務
中        華        民        國  九 十 二  年     四     月    八      日
                                  臺灣高等法院臺中分院刑事第二庭
                  審判長法  官  羅  禮  政
                                              法  官  陳  欣  安
                                              法  官  蔡  聰  明
右正本證明與原本無異。
如不服本判決應於收受送達後十日內向本院提出上訴書狀，其未敘述上訴之理由者並
得於提起上訴後十日內向本院補提理由書（均須按他造當事人之人數附繕本）。
                                              書記官  郭  振  祥
中        華        民        國  九 十 二  年     四     月    八      日
毒品危害防制條例第十條第一項：
施用第一級毒品者，處六月以上五年以下有期徒刑。
                                                                        Ｋ


司法院資訊處製作；財團法人民間司法改革基金會備份。
